臺灣高雄地方法院刑事判決　　　　　　　　　　　　 九十三年度易字第一七四七號
　　公　訴　人　臺灣高雄地方法院檢察署檢察官
　　被　　　告　乙○○　男　三.
右列被告因違反毒品危害防制條例案件，經檢察官提起公訴（九十三年度偵緝字第一
五二五號），被告於本院準備程序進行中，就被訴事實為有罪之陳述，經本院告知簡
式審判程序意旨，並聽取公訴人及被告之意見後，合議裁定由受命法官獨任進行簡式
審判程序審理，本院判決如左：
    主  文
乙○○連續施用第二級毒品，處有期徒刑伍月，如易科罰金，以佰元折算壹日。扣
案之第二級毒品甲基安非他命壹包（淨重零點零壹公克，包裝重零點貳壹公克），沒
收銷燬之。
      事  實
一、乙○○曾於民國九十年間，因施用毒品案件，經臺灣桃園地方法院以九十年度毒
    聲字第二二○○號裁定送觀察勒戒後，於九十年六月一日觀察勒戒執行完畢，認
    無繼續施用傾向，由臺灣桃園地方法院檢察署檢察官於九十年五月三十一日，以
    九十年度毒偵字第一八九二號不起訴處分確定。
二、詎乙○○於前受觀察勒戒執行完畢釋放後五年以內，猶不知悔改，明知甲基安非
    他命業經公告為毒品危害防制條例第二條第二項所列管之第二級毒品，不得非法
    持有、施用，竟仍基於施用第二級毒品甲基安非他命之概括犯意，自九十一年十
    二月間某日起至九十三年七月二十三日二十二時五十分前九十六小時內某時止，
    ，連續在不詳地點施用第二級毒品甲基安非他命多次（起訴書誤植為安非他命海
    洛因），嗣（一）乙○○於九十一年十二月二十三日十九時三十分許，在桃園縣
    中壢市○○路一一一巷九之一號前，將車牌號碼ＴＺＰ--四七三號機車（置物箱
    內有其所有欲供己施用之第二級毒品甲基安非他命一包）借予謝金樹使用，而謝
    金樹騎乘上開機車，於同日二十一時三十分許，行經桃園縣桃園市○○路九０九
    號前時，遭警攔檢查獲（謝金樹涉嫌施用、持有毒品犯行部分，均經臺灣高雄地
    方法院檢察署檢察官另為不起訴處分），並當場於機車置物箱內扣得第二級毒品
    甲基安非他命一包（淨重零點零一公克，包裝重零點二一公克）。（二）乙○○
    於九十三年七月二十三日二十二時十分許，在苗栗縣頭份鎮○○路二二六號圓寶
    遊藝場，因通緝為警逮捕，並經其同意採集其尿液送驗而查悉前情。
三、案經臺灣高雄地方法院檢察署檢察官簽分偵查後起訴。
    理  由
一、按本件被告乙○○所犯係死刑、無期徒刑、最輕本刑為三年以上有期徒刑以外之
    罪，其於準備程序就前揭被訴事實為有罪之陳述，經受命法官告知簡式審判程序
    之旨，並聽取其與公訴人之意見後，本院認無不得或不宜改依簡式審判程序進行
    之處，爰依刑事訴訟法第二百七十三條之一第一項、第二百八十四條之一，裁定
    本件由受命法官獨任進行簡式審判程序，合先敘明。
二、右揭連續施用第二級毒品甲基安非他命之犯罪事實，業據被告於本院審理時供認
    不諱，且被告經警查獲時所採集之尿液，經送請苗栗縣衛生局檢驗，呈現甲基安
    非他命陽性反應，有該局九十三年八月二日苗衛檢字第○九三○○一一五七六號
    煙毒尿液檢驗成績書暨苗栗縣警察局偵辦毒品案件尿液採證代碼對照表（代號Ｃ
    九三○一三七號）各乙紙附卷可稽，且扣案之白色晶體一包經送法務部調查局鑑
    定，結果呈甲基安非他命陽性反應，有該局調科壹字第○九二六二六○一四四○
    號鑑定通知書一紙附卷可證，足認被告自白與證據相符，其確有連續施用第二級
    毒品甲基安非他命之犯行，洵堪認定。又被告前於九十年間，因施用毒品案件，
    經臺灣桃園地方法院以九十年度毒聲字第二二○○號裁定送觀察勒戒後，於九十
    年六月一日觀察勒戒執行完畢，認無繼續施用傾向，由臺灣桃園地方法院檢察署
    檢察官於九十年五月三十一日，以九十年度毒偵字第一八九二號不起訴處分確定
    等情，此有該份不起訴處分書在卷可參，是被告前因施用毒品案件，經觀察勒戒
    執行完畢後五年內，再犯施用毒品之犯行，亦堪認定。
三、按連續犯罪行為，遇法律有變更，其一部涉及舊法，一部涉及新法時，即應逕依
    最後行為時之法律處斷，無所謂行為後法律變更之可言，尤無適用刑法第二條第
    一項之餘地。查被告自九十三年一月九日毒品危害防制條例修正施行前，即九十
    一年十二月某日起開始施用第二級毒品甲基安非他命，至九十三年七月二十三日
    ，其犯罪行為已連續至毒品危害防制條例修正施行以後，自應適用新修正毒品危
    害防制條例予以處罰。另按甲基安非他命為毒品危害防制條例第二條第二項所稱
    之第二級毒品。是核被告所為，係犯毒品危害防制條例第十條第二項之施用第二
    級毒品罪。被告施用第二級毒品前，持有第二級毒品之行為，為施用第二級毒品
    前之低度行為，應為施用第二級毒品之高度行為所吸收，不另論罪。被告先後多
    次施用第二級毒品甲基安非他命犯行，時間緊接，犯罪構成要件相同，顯係基於
    概括犯意為之，應依連續犯之規定論以一罪，並加重其刑。爰審酌被告於前經觀
    察、勒戒執行完畢釋放後，仍未能徹底戒絕毒品，再犯本件施用毒品罪，顯見其
    並無戒毒悔改之決心，惟念所犯施用毒品罪乃屬戕害自身健康行為，尚未對他人
    造成實害，反社會性之程度較低，且其犯後已坦認犯行，以及其犯罪動機、目的
    、手段、智識程度等一切情狀，量處如主文所示之刑，並諭知易科罰金之折算標
    準，以資懲儆。
四、至扣案之第二級毒品甲基安非他命一包（淨重零點零一公克，包裝重零點二一公
    克）經送驗結果，確含甲基安非他命成份之事實，已如前述，是甲基安非他命一
    包係屬毒品危害防制條例所管制之毒品，且該包裝袋因與其內之毒品業已無法析
    離，應將之同視為第二級毒品無訛，從而不問屬於犯人與否，爰均依毒品危害防
    制條例第十八條第一項前段之規定，沒收銷燬之。
據上論斷，應依刑事訴訟法第二百七十三條之一第一項、第二百八十四條之一、第二
百九十九條第一項前段，毒品危害防制條例第十條第二項、第十八條第一項前段，刑
法第十一條、第五十六條、第四十一條第一項前段，罰金罰鍰提高標準條例第二條，
判決如主文。
本案經檢察官甲○○到庭執行職務。
中      華      民      國    九十三    年      十二    月    二十七    日
                                  臺灣高雄地方法院刑事第八庭
                                      法  官　　林意芳
右正本證明與原本無異。
如不服本判決，應於收受送達後十日內向本院提出上訴書狀。
　　　　　　　　　　　　　　　　　　　書記官　　曾秀鳳
中      華      民      國    九十三    年      十二    月    　三十    日
附錄本判決論罪科刑法條：
毒品危害防制條例第十條
施用第一級毒品者，處六月以上五年以下有期徒刑。
施用第二級毒品者，處三年以下有期徒刑。
